臺灣屏東地方法院屏東簡易庭小額民事判決
111年度屏小字第46號
原      告  合作金庫商業銀行股份有限公司

法定代理人  雷仲達  
訴訟代理人  王宏志  
            林志鴻  
            蕭淳陽  
被      告  辛文榮  
上列當事人間請求返還借款事件，本院於民國111年3月30日言詞
辯論終結，判決如下：
    主    文
一、被告應給付原告新臺幣（下同）76,719元，及自民國110年6
    月18日起至清償日止，按週年利率百分之1.845計算之利息
    ，暨自110年7月19日起至清償日止，逾期在6個月以內者，
    按上開利率之百分之10，逾期超過6個月者，按上開利率之
    百分之20加計違約金。
二、訴訟費用1,000元由被告負擔。
三、本判決第一項得假執行，但被告如以76,719元為原告預供擔
    保，得免為假執行。
　　理由要領
一、原告主張被告前於民國109年5月18日向原告借款100,000元
    ，約定借款期間自109年5月18日起至112年5月18日，借款利
    息按中華郵政股份有限公司二年期存款額度未達500萬元定
    期儲金機動利率加暨1%訂定（目前為週年利率1.845%），未
    料被告自110年6月18日起未依約繳款，依契約約定視為債務
    全部到齊，尚積欠本金76,719元及自110年6月18日起算之利
    息及違約金等語，業據其提出借款契約、「受嚴重特殊傳染
    性肺炎影響勞工紓困貸款」增補條款契約書、勞動部隊受嚴
    重特殊性肺炎影響勞工紓困貸款及利息補貼作業須知、催告
    書及回執影本、放款相關貸放及保證資料查詢單、借戶全部
    資料查詢單等件為證（本院卷第13至27頁）為證，經本院核
    對無訛，而被告亦自承：伊確實有向原告借款100,000原，
    因疫情回到南部工作後薪水較低，現在無法還款，但伊願意
    還款等語（本院卷第52頁），堪認原告主張為真實。從而，
    原告據以提起本件訴訟請求被告給付如主文第1項所示之金
    額及利息，為有理由，應予准許。
三、本件係小額程序為被告敗訴之判決，依民事訴訟法第436條
    之20規定，應依職權宣告假執行，並依同法第436條之23、
    第436條第2項準用第392條第2項規定，依職權宣告被告於預
    供擔保後，得免為假執行。另依同法第436條之19，確定訴
    訟費用負擔如主文第2項所示。
四、訴訟費用負擔依據：民事訴訟法第78條。
中　　華　　民　　國　　111 　年　　4 　　月　　6 　　日
                  屏東簡易庭  法  官  彭聖芳
以上為正本，係照原本作成。
如不服本判決，應於判決送達後20日內，以判決違背法令為理由
，向本院提出上訴狀並表明上訴理由（上訴理由應表明：一、原
判決所違背之法令及具體內容；二、依訴訟資料可認為原判決有
違背法令之具體事實），如未表明上訴理由者，應於上訴後20日
內向本院提出上訴理由書。如委任律師提起上訴者，應一併繳納
上訴審判裁判費。
中　　華　　民　　國　　111 　年　　4 　　月　　6 　　日
                              書記官  孫秀桃